【裁判字號】    99,審抗,57
【裁判日期】    990414
【裁判案由】    本票裁定
【裁判全文】
臺灣臺北地方法院民事裁定              99年度審抗字第57號
抗  告  人  甲○○
相  對  人  品睿國際股份有限公司
法定代理人  乙○○○
上列當事人間本票裁定事件，抗告人對於中華民國99年1 月18日
本院99年度司票字第709 號裁定提起抗告，本院裁定如下：
    主  文
抗告駁回。
抗告程序費用新台幣壹仟元由抗告人負擔。
    理  由
一、按執票人向本票發票人行使追索權時，得聲請法院裁定後強
    制執行，票據法第一百二十三條定有明文。又按本票執票人
    ，依票據法第一百二十三條規定，聲請法院裁定許可對發票
    人強制執行，係屬非訟事件，法院僅依非訟事件程序，就本
    票形式之要件是否具備予以審查，即為已足。若實體上問題
    ，應依訴訟程序另謀解決，尚非屬非訟事件所得審究（最高
    法院57年台抗第76號判例意旨參照）。
二、本件相對人主張其執有抗告人於民國97年11月27日簽發之本
    票一紙，內載金額新台幣（下同）10,000,000元，付款地未
    載，利息未約定，免除作成拒絕證書，到期日未載（下稱系
    爭本票）；詎於98年2 月25日經提示未獲付款，為此提出本
    票一紙聲請本院裁定准予強制執行等情，業據其提出本票為
    證，本院依首開規定審酌相對人提出之本票後裁定予以准許
    ，尚無不合。
三、抗告人抗告意旨雖略以：系爭本票係用以保證抗告人借用相
    對人公司名義與資源作業務上運用期間，並無作為不法得利
    或違反法律相關規定之用，並非抗告人有積欠相對人任何債
    務之意，且抗告人並無任何違反切結書切結事項之情事，相
    對人自無聲請執行系爭本票之事由。為此提起抗告，求為廢
    棄原裁定等語。
四、經查，抗告人所述上開各節，係屬於系爭本票簽發原因關係
    或本票債權存否等節之抗辯，此概屬於實體爭執事項，揆諸
    前開說明，法院就本票裁定事件，僅就本票是否具備形式要
    件而為審查，至其他所涉實體爭執，抗告人應依訴訟程序另
    謀解決，而非於裁定程序中為此爭執。從而，抗告人提起本
    件抗告，為無理由，應予駁回。
五、爰依非訟事件法第五十五條第一項及第二項、第二十一條第
    二項、第二十四條第一項、第四十六條、民事訴訟法第四百
    九十五條之一第一項、第四百四十九條第一項、第七十八條
    ，裁定如主文。
中    華    民    國    99    年    4     月    14    日
                  民事第六庭  審判長法  官  朱漢寶
                                    法  官  劉又菁
                                    法  官  賴錦華
以上為正本係照原本作成。
得於十日內以違背法令為理由，委任律師為訴訟代理人，向本院
提出再抗告，而後始可再抗告於臺灣高等法院（對於費用之裁定
，不得獨立聲明不服）。
中    華    民    國    99    年    4     月    14    日
                                    書記官  沈世儒

司法院資訊處製作；財團法人民間司法改革基金會備份。
